【裁判字號】    92,簡上,34
【裁判日期】    921021
【裁判案由】    侵權行為損害賠償
【裁判全文】
臺灣彰化地方法院民事判決  九十二年度簡上字第三四號
    上  訴  人  丙○○
    訴訟代理人  丁○○
                乙○○
    被上訴人    甲○○
右當事人間請求侵權行為損害賠償事件，上訴人對於中華民國九十二年三月六日本院
彰化簡易庭九十一年度彰簡字第七三一號第一審判決，提起上訴，於九十二年十月七
日言詞辯論終結，本院判決如左：
    主      文
原判決於命上訴人給付超過新台幣壹拾萬元部分暨訴訟費用之裁判均廢棄。
右廢棄部分，被上訴人在第一審之訴駁回。
其餘上訴駁回。
第一審訴訟費用由被上訴人負擔百分之五十九，餘及第二審訴訟費用由上訴人負擔。
    事      實
甲、上訴人方面：
一、聲明：求為判決原判決廢棄。
二、陳述：除與第一審判決記載相同者，予以引用外，補稱略以：
    上訴人並未撞到被上訴人所有之系爭車輛，是因為調解委員告訴我們賠錢比較快
    了事，當時才願意賠錢。被上訴人所有系爭車輛，聽當地人說原本就是廢棄車輛
    ，沒有價值，。
三、證據：聲請訊問證人謝忠彬。
乙、被上訴人方面：
一、聲明：求為判決（一）上訴駁回。（二）第一、二審訴訟費用由上訴人負擔。
二、陳述：除與第一審判決記載相同者，予以引用外，補稱略以：
    遭上訴人撞毀之系爭車輛尚未送修，以前在協調不成時，上訴人要我去法院告，
    如上訴人說他有現場錄影帶的話大可提出，倘若真的沒有撞到被上訴人的系爭車
    輛，為何調解時說要賠我新台幣（下同）五萬元？當時我認為賠償太少而拒絕。
三、證據：引用原審提出之證據。
丙、法院方面：
    本院依職權訊問證人陳益參、王聰宜、林家揚，並囑託彰化縣汽車商業同業公會
    鑑定車輛價值，向交通部公路總局台中區監理所彰化監理站函詢車輛異動及繳銷
    牌照情形，且依聲請訊問證人謝忠彬。
    理      由
一、被上訴人於原審起訴主張：上訴人於民國九十一年五月四日凌晨三時十分許，駕
    駛同案被告黃麗娟（業經判決確定）所有牌照號碼Ｙ五－六三九０號自用小客車
    ，途經彰化縣鹿港鎮○○路○段五六號空地，因Ｔ字路口未減速直接駛入空地撞
    毀被上訴人所有牌照號碼ＯＶ－二二四九號自用小客車，汽車撞毀經估價修復費
    用為二十四萬零八百三十元，故請求二十四萬零八百三十元等語。上訴人則辯稱
    ：未撞到被上訴人之車輛，且上訴人所有上開系爭車輛為報廢車輛，請求金額過
    高等語。
二、查被上訴人主張牌照號碼ＯＶ－二二四九號自用小客車為其所有之事實，業據證
    人即前手車主陳益參到庭結證已將系爭車輛出售並交付予被上訴人等語明確，上
    訴人亦不爭執，自堪信為真實。又被上訴人主張上訴人於上開時地駕車撞毀被上
    訴人所有上開系爭車輛之事實，亦據證人即現場處理員警林家揚結證屬實，且有
    道路交通事故調查報告表、現場照片在卷可稽，上訴人於警訊時亦坦承：因車速
    太快，發現前有車輛時煞車閃避不及而撞擊等語，有警訊筆錄在卷可佐，上訴人
    雖矢口否認，並辯稱：並未撞擊被上訴人之車輛，可傳謝忠彬為證云云，惟證人
    即與上訴人同車之人謝忠彬僅證述：不知道有無撞到別人的車子，因為我在睡覺
    等語，亦不足以資為有利於上訴人之認定。故上訴人上開所辯，自屬無據，不能
    採信。又上訴人於警訊時自承當時行車速度約時速一百公里等語，並參以道路交
    通事故調查報告表所載，該道路速限時速六十公里，上訴人竟仍貿然以時速一百
    公里，超過該路段六十公里之速限行駛，以致失控撞及被上訴人所有系爭車輛，
    上訴人對於本件車禍之發生，顯有過失，洵堪確定。
三、上訴人對本件車禍之發生既有過失，依民法第一百八十四條第一項前段、第一百
    九十一條之二、第一百九十六條之規定，自應負賠償責任，被上訴人依上開規定
    請求上訴人賠償損害，洵屬有據。被上訴人於原審主張其所有系爭車輛修復費用
    為二十四萬零八百三十元等語，業經證人安田汽車服務廠負責人王聰宜於本院審
    理時到庭結證稱：其按照損害項目逐一估價，零件部分都是以新品計算等語，並
    有估價單可佐，上訴人雖辯稱：被上訴人所有系爭車輛，聽當地人說原本就是廢
    棄車輛，沒有價值云云，惟上訴人就其此等主張，並未能舉證以實其說，上訴人
    上開所辯，自屬無據，不能採信。原審以系爭車輛為七十八年出廠為由，零件價
    格一十五萬一千七百三十元應折舊為十分之一，即一萬五千一百七十三元，加上
    修理費八萬九千一百元，合計為一十萬四千二百七十三元，認被上訴人請求一十
    萬四千二百七十三元部分為有理由，應予准許，並駁回其餘超過部分，固非無見
    ，惟按修理所需費用如超過購入同樣車輛之價格者，則應以車輛價格為其損害額
    ，始符合公平原則。查系爭車輛年份為西元一九八九年，廠牌ＶＯＬＫＳＷＡＧ
    ＥＮ，排氣量一七八一ｃｃ，有行車執照在卷可稽，經本院囑託彰化縣汽車商業
    同業公會會同鑑定系爭車輛結果，認該車算至民國九十一年五月四日止，其價值
    應為一十萬元，有該公會彰汽商字第０六九號函在卷可稽，揆諸前揭說明，被上
    訴人所請求之損害額，即應以系爭車輛之價格一十萬元為其得請求之損害額，從
    而，被上訴人請求所受損害一十萬元部分，洵屬有據，應予准許。其餘逾此部分
    請求，為無理由，不應准許。
四、綜上所述，被上訴人依侵權行為之法律關係，請求上訴人應給付一十萬元，洵屬
    正當，自應准許。逾此部分之請求，尚有未當，應予駁回。原審判命上訴人應給
    付被上訴人一十萬四千二百七十三元，上訴論旨指摘原判決不當，求予廢棄改判
    ，對上開應准許部分，原判決核無不合，上訴為無理由，應予駁回。上開不應准
    許部分，原判決尚有未洽，上訴為有理由，原判決此部分應予廢棄，爰由本院改
    判駁回上訴人此部分在原審之訴。
結論：本件上訴為一部有理由，一部無理由，並依民事訴訟法第四百三十六條之一第
三項、第四百四十九條第一項、第四百五十條、第四百六十三條、第七十九條但書，
判決如主文。
中      華      民      國    九十二    年      十      月    二十一    日
                                      台灣彰化地方法院民事第一庭
~B審判長法官  羅培昌
~B法      官  周莉菁
~B法      官  陳弘仁
右為正本係照原本作成
不得上訴。
~B法院書記官  王振州
中      華      民      國    九十二    年      十      月    二十一    日


司法院資訊處製作；財團法人民間司法改革基金會備份。
